# 求助陈老师

提问人：feiye33333 时间：2023-06-14 15:16:35
陈老师，您好！无形资产准则讲解中对“可辨认性”的说明：
符合以下条件之一的，则认为其具有可辨认性：
1.能够从企业中分离或者划分出来，并能单独用于出售或转让等，而不需要阉时处置在同一获利活动中的其他资产，表明无形资产可以辨认。某些情况下无形资产可能需要与有关的合同一起用于出售转让等，这种情况下也视为可辨认无资产。
2.产生于合同性权利或其他法定权利，无论这些权利是否可以从企业或其他权利和义务中转移或者分离。如一方通过与另一方签订特许权合同而获得的特许使用权通过法律程序申请获得的商标权、专利权等。
第 2 条 产生与合同性权利和其他法定权利，如果出租方出租资产，合同约定按照承租方收入金额的百分比收取款项，这种情况出租方适用产生于合同性权利或其他法定权利，确认无形资产吗？

回答人：chenyiwei
租赁交易适用租赁准则，不适用无形资产准则。因此引用无形资产准则规定中“合同性权利”的规定确认无形资产是不恰当的。

提问人：feiye33333 时间：2023-06-19 15:45:55
感谢陈老师回复。假如景区经营项目公司（索道等）和景区签订合同，约定景区收取项目收入一定比率，经营项目由项目公司自己经营，景区不负责经营。这种合同适用于无形资产准则确认无形资产吗？还是可以理解为景区租赁场地，适用于租赁准则？

回答人：chenyiwei
景区租赁场地，适用于租赁准则。